---
title: "linearregrassion"
author: "Evgenii Chzhen"
date: "16 àïðåëÿ 2015 ã."
output: html_document
---
```{r, echo=FALSE, warning=FALSE, message=FALSE}
library(lattice)
library(MASS)
library(lmtest)
library(sandwich)
library(mvtnorm)
library(car)

mycol <- rgb(30,30,30,100,maxColorValue=255)

mycoeftest <- function(m, EstType){
  beta  <- coef(m)[-1]
  Vbeta <- vcovHC(m, type = EstType)[-1,-1]
  D <- diag(1 / sqrt(diag(Vbeta)))
  t <- D %*% beta
  Cor <- D %*% Vbeta %*% t(D)
  m.df <- length(m$residuals) - length(beta)
  p_adj <- sapply(abs(t), function(x) 1-pmvt(-rep(x, length(beta)), rep(x, length(beta)), corr = Cor, df = m.df))
  c(NaN, p_adj)
}

addtrend <- function(x, y){
  y <- y[order(x)]
  x <- sort(x)  
  lines(x, predict(loess(y ~ x)), col = "red")
}
```
**Ïîñòàíîâêà çàäà÷è:**
Äàííûå ñîáðàíû èç ïåðåïèñè íàñåëåíèÿ ÑØÀ 1990 ãîäà, îò÷¸òà ÔÁÐ î ïðåñòóïíîñòè çà 1995 ãîä è îïðîñà ñîòðóäíèêîâ ïîëèöèè LEMAS çà 1990 ãîä. Ïî 2215 îêðóãàì ñîáðàíà ñòàòèñòèêà ïðåñòóïëåíèé è 125 äåìîãðàôè÷åñêèõ ïîêàçàòåëåé. Ïîñòðîèòü ôóíêöèþ, îöåíèâàþùóþ àáñîëþòíîå ÷èñëî àâòîìîáèëüíûõ êðàæ ïî äåìîãðàôè÷åñêèì ïîêàçàòåëÿì, äàòü èíòåðïðåòàöèþ êîýôôèöèåíòîâ ìîäåëè.

```{r, warning=FALSE, cache=TRUE, echo=FALSE, message=FALSE}
library(gdata)
library(AER)
library(MASS)
library(lmtest)
library(sandwich)
crimesInit = read.csv ("cr1.csv", header = TRUE, sep = ";")
crimesInit[ crimesInit == '?' ] = NA
crimesInit[ crimesInit == '-' ] = NA
dependentVar <- as.numeric(as.character(crimesInit$autoTheft))
crimes <- data.frame(dependentVar, crimesInit[,2:125], stringsAsFactors = FALSE)
crimes <- na.omit(crimes)
dependentVar <- as.numeric(as.character(crimes$dependentVar))
#crimes <- crimes[,2:125]
col_names <- names(crimes[,2:125])
```

Â íàëè÷èè èìååòñÿ î÷åíü ìíîãî ïðèçíàêîâ, äëÿ íà÷àëà ïðîâåäåì êîððåëÿöèîííûé àíàëèç è âûäåëèì ïðèçíàêè, êîòîðûå èìåþò êîýôôèöèåíò êîððåëÿöèè ñ çàâèñèìîé ïåðåìåííîé áîëüøå .4 ïî ìîäóëþ. Â èòîãå âûäåëÿþòñÿ ñëåäóþùèå ïåðåìåííûå:

```{r, echo=FALSE}
correlations <- lapply(crimes[,col_names], function(x) cor.test(dependentVar, x)$estimate)
correlated_names = names(correlations[correlations > .4 | correlations < -.4])
correlated_names
```

Ïîïàðíûå äèàãðàììû ðàññåÿíèÿ ïîëó÷åííûõ â õîäå ïðåäûäóùåãî àíàëèçà ïðèçíàêîâ

```{r, echo=FALSE}
panel.hist <- function(x, ...){
    usr <- par("usr"); on.exit(par(usr))
    par(usr = c(usr[1:2], 0, 1.5) )
    h <- hist(x, plot = FALSE)
    breaks <- h$breaks; nB <- length(breaks)
    y <- h$counts; y <- y/max(y)
    rect(breaks[-nB], 0, breaks[-1], y, col = "red", ...)
}

panel.cor <- function(x, y, digits = 2, prefix = "", cex.cor, ...){
    usr <- par("usr"); on.exit(par(usr))
    par(usr = c(0, 1, 0, 1))
    r <- abs(cor(x, y))
    txt <- format(c(r, 0.123456789), digits = digits)[1]
    txt <- paste0(prefix, txt)
    if(missing(cex.cor)) cex.cor <- 0.8/strwidth(txt)
    text(0.5, 0.5, txt, cex = cex.cor * r)
}

panel.dots <- function(x, y, ...){
  points(x, y, pch=19, col=mycol)
}
df <- data.frame(dependentVar, crimes[,correlated_names])
par(mfrow=c(2,2))
pairs(df[,c(1, 2:6)], diag.panel=panel.hist, 
      upper.panel = panel.cor, lower.panel = panel.dots)
pairs(df[,c(1, 7:11)], diag.panel=panel.hist, 
      upper.panel = panel.cor, lower.panel = panel.dots)
pairs(df[,c(1, 12:16)], diag.panel=panel.hist, 
      upper.panel = panel.cor, lower.panel = panel.dots)
```

Çàìåòèì, ÷òî ïåðåìåííûå population, numbUrban, numUnderPoverty, NumKidsBornNeverMarried èìåþò êîýôôèöèåíò êîððåëÿöèè áëèçêèé ê åäèíèöû, ïîýòîìó îòêàæåìñÿ îò ýòèõ ïåðåìåííûõ, îñòàâëÿÿ òîëüêî ïåðåìåííóþ population. LemasSwornFt è LemasSwFieldsOps èìåþò êîýôôèöèåíò êîððåëÿöèè 1, îñòàâèì òîëüêî LemasSwFieldsOps. Òàê æå ïîñòóïèì ñ ïåðåìåííûìè NumStreet è NumInShelters, îñòàâëÿÿ òîëüêî ïåðåìåííóþ NumInShelters.

Â èòîãå èìååì ñëåäóþùèé íàáîð ïåðåìåííûõ

```{r, echo=FALSE}
corr_names <- c("dependentVar", "population", "NumImmig", "HousVacant", "NumInShelters", "LemasTotalReq", "LemasSwFTFieldOps", "OfficAssgnDrugUnits", "PctUsePubTrans", "PolicCars", "PolicOperBudg" )
corr_names
data <- data.frame(crimes[,corr_names])
pairs(data, diag.panel=panel.hist, 
      upper.panel = panel.cor, lower.panel = panel.dots)
```



Îòíîøåíèå $\frac{max(y)}{min(y)}$ = `r max(dependentVar)/min(dependentVar)` ïîýòîìó öåëåñîîáðàçíî ïðîâåñòè ïðåîáðàçîâàíèå.
Ïðîâåäåì ïðåîáðàçîâàíèÿ Áîêñà-Êîêñà
Âîçüì¸ì $\lambda=0.2$

```{r, echo=FALSE}
gm_mean = function(x, na.rm=TRUE){
  exp(sum(log(x[x > 0]), na.rm=na.rm) / length(x))
}
par(mfrow=c(1,1))
boxcox(lm(dependentVar~., data=crimes), lambda=seq(0,1,by=.1))
lambda = 0.2
gm <- gm_mean(dependentVar)
data$dependentVar <- (dependentVar^lambda - 1)/(lambda*gm^(lambda-1))
```

**Ïîcòðîåíèå ìîäåëåé:**

### Ìîäåëü 1
Ñïåðâà ïîñòðîèì ìîäåëü, èñïîëüçóþ âñå ïåðåìåííûå.

```{r, echo=FALSE}
m0 <- lm(dependentVar ~ ., data=data)
summary(m0)
```
Å¸ îñòàòêè:

Êðèòåðèé     | p  
----------   | ---------
Øàïèðî-Óèëêà | `r shapiro.test(residuals(m0))$p.value`
Óèëêîêñîíà   | `r wilcox.test(residuals(m0))$p.value`
Áðîéøà-Ïàãàíà| `r bptest(m0)$p.value`

Âèçóàëèçàöèÿ

```{r, echo=FALSE}
par(mfrow=c(3,2))
qqnorm(residuals(m0))
qqline(residuals(m0), col="red")
grid()
plot(1:dim(data)[1], rstandard(m0), xlab="i", ylab="Standardized residuals", col=mycol, pch=19)
addtrend(1:dim(data)[1], rstandard(m0))
grid()
plot(fitted(m0), rstandard(m0), xlab="Fitted values", ylab="Standardized residuals", col=mycol, pch=19)
addtrend(fitted(m0), rstandard(m0))
grid()
plot(data$population, rstandard(m0), xlab="population", ylab="Standardized residuals", col=mycol, pch=19)
addtrend(data$population, rstandard(m0))
grid()
plot(data$NumImmig, rstandard(m0), xlab="immigrants", ylab="Standardized residuals", col=mycol, pch=19)
addtrend(data$NumImmig, rstandard(m0))
grid()
plot(data$PolicOperBudg, rstandard(m0), xlab="cop's budget", ylab="Standardized residuals", col=mycol, pch=19)
addtrend(data$PolicOperBudg, rstandard(m0))
grid()
par(mfrow=c(1,2))
plot(data$HousVacant, rstandard(m0), xlab="HousVacant", ylab="Standardized residuals", col=mycol, pch=19)
addtrend(data$HousVacant, rstandard(m0))
grid()
plot(data$PolicCars, rstandard(m0), xlab="PolicCars", ylab="Standardized residuals", col=mycol, pch=19)
addtrend(data$PolicCars, rstandard(m0))
grid()
```


### Ìîäåëü 2
Çàìåòèì, ÷òî ïî ìíîãèì ïåðåìåííûì èìåþòñÿ âûáðîñû, ïîïðîáóåìè èõ óäàëèòü è çàíîãî ïîñòðîèòü ìîäåëü.

```{r, echo=FALSE}
data <- data[data$population < 3e+05 & data$NumImmig < 40000 & data$PolicOperBudg < 4e+07 & data$HousVacant < 14000 & data$PolicCars < 400 & data$LemasSwFTFieldOps<500 & data$PctUsePubTrans < 30,]
```


```{r, echo=FALSE}
m1 <- lm(dependentVar ~ ., data=data)
summary(m1)
beta <- coef(m1)
Vbeta <- vcov(m1)
D <- diag(1 / sqrt(diag(Vbeta)))
t <- D %*% beta
Cor <- D %*% Vbeta %*% t(D)
library("mvtnorm")
m1.df <- nrow(data) - length(beta) - 1
p_adj <- sapply(abs(t), function(x) 1-pmvt(-rep(x, length(beta)), rep(x, length(beta)), corr = Cor, df = m1.df))
m1$coefficients <- cbind(m1$coefficients, p_adj)
print(m1)
```

íåêîòîðûå êîýôôèöèåíòû ñóùåñòâåííî èçìåíèëèñü, ñëåäîâàòåëüíî, óäàëåíèå âëèÿòåëüíûõ íàáëþäåíèé èìåëî ñìûñë.
Å¸ îñòàòêè:

Êðèòåðèé     | p  
----------   | ---------
Øàïèðî-Óèëêà | `r shapiro.test(residuals(m1))$p.value`
Óèëêîêñîíà   | `r wilcox.test(residuals(m1))$p.value`
Áðîéøà-Ïàãàíà| `r bptest(m1)$p.value`

Ãèïîòåçà î íîðìàëüíîñòè îñòàòêîâ íå îòâåðãàåòñÿ. Îñòàòêè íåñìåùåíû. Ãèïîòåçà î ãîìîñêåäàñòè÷íîñòè íå îòâåðãàåòñÿ.

Âèçóàëèçàöèÿ

```{r, echo=FALSE}
par(mfrow=c(3,2))
qqnorm(residuals(m1))
qqline(residuals(m1), col="red")
grid()
plot(1:dim(data)[1], rstandard(m1), xlab="i", ylab="Standardized residuals", col=mycol, pch=19)
addtrend(1:dim(data)[1], rstandard(m1))
grid()
plot(fitted(m1), rstandard(m1), xlab="Fitted values", ylab="Standardized residuals", col=mycol, pch=19)
addtrend(fitted(m1), rstandard(m1))
grid()
plot(data$population, rstandard(m1), xlab="population", ylab="Standardized residuals", col=mycol, pch=19)
addtrend(data$population, rstandard(m1))
grid()
plot(data$NumImmig, rstandard(m1), xlab="immigrants", ylab="Standardized residuals", col=mycol, pch=19)
addtrend(data$NumImmig, rstandard(m1))
grid()
plot(data$PolicOperBudg, rstandard(m1), xlab="cop's budget", ylab="Standardized residuals", col=mycol, pch=19)
addtrend(data$PolicOperBudg, rstandard(m1))
grid()
par(mfrow=c(1,2))
plot(data$HousVacant, rstandard(m1), xlab="HousVacant", ylab="Standardized residuals", col=mycol, pch=19)
addtrend(data$HousVacant, rstandard(m1))
grid()
plot(data$PolicCars, rstandard(m1), xlab="PolicCars", ylab="Standardized residuals", col=mycol, pch=19)
addtrend(data$PolicCars, rstandard(m1))
grid()
```

Ïðîâåðèì êàêèå âçàèìîäåéñòâèÿ ìåæäó ïåðåìåííûìè ìîãóò óëó÷øèòü ìîäåëü
```{r, echo=FALSE}
add1(m1, ~ .^2, test="F")
```


### Ìîäåëü 3
Äîáàâèì âçàèìîäåéñòâèå íàñëåíèå è ñâîáîäíîå æèëüå

```{r, echo=FALSE}
mvtmult <- function(m1){
  beta <- coef(m1)
  Vbeta <- vcov(m1)
  D <- diag(1 / sqrt(diag(Vbeta)))
  t <- D %*% beta
  Cor <- D %*% Vbeta %*% t(D)
  library("mvtnorm")
  m1.df <- nrow(data) - length(beta) - 1
  p_adj <- sapply(abs(t), function(x) 1-pmvt(-rep(x, length(beta)), rep(x, length(beta)), corr = Cor, df = m1.df))
  m1$coefficients <- cbind(m1$coefficients, p_adj)
  print(m1)
}
m2 <- lm(dependentVar ~ population + NumImmig + HousVacant+ NumInShelters+ LemasTotalReq+LemasSwFTFieldOps+OfficAssgnDrugUnits+PctUsePubTrans+PolicCars+PolicOperBudg+population*HousVacant, data=data)
summary(m2)
```

Çíà÷èìîñòü êîýôôèöèåíòîâ ñ ïîïðàâêîé íà ìíîæåñòâåííîñòü

```{r, echo=FALSE}
mvtmult(m2)
```


Îñòàòêè ìîäåëè:

Êðèòåðèé     | p  
----------   | ---------
Øàïèðî-Óèëêà | `r shapiro.test(residuals(m2))$p.value`
Óèëêîêñîíà   | `r wilcox.test(residuals(m2))$p.value`
Áðîéøà-Ïàãàíà| `r bptest(m2)$p.value`

Ãèïîòåçà î íîðìàëüíîñòè îñòàòêîâ íå îòâåðãàåòñÿ. Îñòàòêè íåñìåùåíû. Ãèïîòåçà î ãîìîñêåäàñòè÷íîñòè íå îòâåðãàåòñÿ.

Ñðàâíèì ñ ïðåäûäóùåé ìîäåëüþ ïî êðèòåðèþ Ôèøåðà
```{r, echo=FALSE}
anova(m1, m2)
```
Ìîäåëü 3 ïîëó÷èëàñü ñóøåñòâåííî ëó÷øå ìîäåëè 2

Âèçóàëèçàöèÿ

```{r, echo=FALSE}
par(mfrow=c(3,2))
qqnorm(residuals(m2))
qqline(residuals(m2), col="red")
grid()
plot(1:dim(data)[1], rstandard(m2), xlab="i", ylab="Standardized residuals", col=mycol, pch=19)
addtrend(1:dim(data)[1], rstandard(m2))
grid()
plot(fitted(m2), rstandard(m2), xlab="Fitted values", ylab="Standardized residuals", col=mycol, pch=19)
addtrend(fitted(m2), rstandard(m2))
grid()
plot(data$population, rstandard(m2), xlab="population", ylab="Standardized residuals", col=mycol, pch=19)
addtrend(data$population, rstandard(m2))
grid()
plot(data$NumImmig, rstandard(m2), xlab="immigrants", ylab="Standardized residuals", col=mycol, pch=19)
addtrend(data$NumImmig, rstandard(m2))
grid()
plot(data$PolicOperBudg, rstandard(m2), xlab="cop's budget", ylab="Standardized residuals", col=mycol, pch=19)
addtrend(data$PolicOperBudg, rstandard(m2))
grid()
par(mfrow=c(1,2))
plot(data$HousVacant, rstandard(m2), xlab="HousVacant", ylab="Standardized residuals", col=mycol, pch=19)
addtrend(data$HousVacant, rstandard(m2))
grid()
plot(data$PolicCars, rstandard(m2), xlab="PolicCars", ylab="Standardized residuals", col=mycol, pch=19)
addtrend(data$PolicCars, rstandard(m2))
grid()
```

Çíà÷èìûìè ïåðåìåííûìè ÿâëÿþòñÿ population, NumImmig, HousVacant, PctUsePubTrans, population:HousVacant

### Ìîäåëü 4

Ïîñðîèì ìîäåëü èñïîëüçóÿ òîëüêî ýòè ïðèçíàêè

```{r, echo=FALSE}
m3 <- lm(dependentVar ~ population + NumImmig + HousVacant + PctUsePubTrans + population*HousVacant , data=data)
summary(m3)
```


Îñòàòêè ìîäåëè:

Êðèòåðèé     | p  
----------   | ---------
Øàïèðî-Óèëêà | `r shapiro.test(residuals(m3))$p.value`
Óèëêîêñîíà   | `r wilcox.test(residuals(m3))$p.value`
Áðîéøà-Ïàãàíà| `r bptest(m3)$p.value`

Ãèïîòåçà î íîðìàëüíîñòè îñòàòêîâ íå îòâåðãàåòñÿ. Îñòàòêè íåñìåùåíû. Ãèïîòåçà î ãîìîñêåäàñòè÷íîñòè íå îòâåðãàåòñÿ.

Ñðàâíèì ñ ïðåäûäóùåé ìîäåëüþ ïî êðèòåðèþ Ôèøåðà
```{r, echo=FALSE}
anova(m2, m3)
```
Ìîäåëü 4 íå õóæå ìîäåëè 3


Çíà÷èìîñòü êîýôôèöèåíòîâ ñ ïîïðàâêîé íà ìíîæåñòâåííîñòü

```{r}
mvtmult(m3)
```


Âèçóàëèçàöèÿ

```{r, echo=FALSE}
par(mfrow=c(3,2))
qqnorm(residuals(m3))
qqline(residuals(m3), col="red")
grid()
plot(1:dim(data)[1], rstandard(m3), xlab="i", ylab="Standardized residuals", col=mycol, pch=19)
addtrend(1:dim(data)[1], rstandard(m3))
grid()
plot(fitted(m3), rstandard(m3), xlab="Fitted values", ylab="Standardized residuals", col=mycol, pch=19)
addtrend(fitted(m3), rstandard(m3))
grid()
plot(data$population, rstandard(m3), xlab="population", ylab="Standardized residuals", col=mycol, pch=19)
addtrend(data$population, rstandard(m3))
grid()
plot(data$HousVacant, rstandard(m3), xlab="HousVacant", ylab="Standardized residuals", col=mycol, pch=19)
addtrend(data$HousVacant, rstandard(m3))
grid()
plot(data$LemasSwFTFieldOps , rstandard(m3), xlab="Publick transport usage", ylab="Standardized residuals", col=mycol, pch=19)
addtrend(data$LemasSwFTFieldOps , rstandard(m3))
grid()
```



### Ìîäåëü 5
Ïîïðîáóåì óäàëèòü íàáëþäåíèÿ ñ ðàñòîÿíèåì Êóêà áîëüøå .015

```{r, echo=FALSE}
par(mfrow=c(1,2))
yhat <- predict(m3, type="response")
plot(yhat, cooks.distance(m3), pch=20, xlab="Estimated conditional mean", ylab="Cook's distance")
lines(c(0,5000), c(0.015,0.015), col="red", lwd=2)
plot(data$dependentVar, cooks.distance(m3), pch=20, xlab="Estimated conditional mean", ylab="Cook's distance")
lines(c(0,5000), c(0.015,0.015), col="red", lwd=2)
data1 <- data[cooks.distance(m3)<0.015,]
m4 <- lm(dependentVar ~ population + NumImmig + HousVacant + LemasSwFTFieldOps + PctUsePubTrans +population*HousVacant , data = data1)
summary(m4)
```


```{r, echo=FALSE}
res <- cbind(coefficients(m3), coefficients(m4))
colnames(res) <- c("All data", "Filtered data")
res
```
íåêîòîðûå êîýôôèöèåíòû ñóùåñòâåííî èçìåíèëèñü, ñëåäîâàòåëüíî, óäàëåíèå âëèÿòåëüíûõ íàáëþäåíèé èìåëî ñìûñë.

Îñòàòêè ìîäåëè:

Êðèòåðèé     | p  
----------   | ---------
Øàïèðî-Óèëêà | `r shapiro.test(residuals(m4))$p.value`
Óèëêîêñîíà   | `r wilcox.test(residuals(m4))$p.value`
Áðîéøà-Ïàãàíà| `r bptest(m4)$p.value`

Ãèïîòåçà î íîðìàëüíîñòè îñòàòêîâ íå îòâåðãàåòñÿ. Îñòàòêè íåñìåùåíû. Ãèïîòåçà î ãîìîñêåäàñòè÷íîñòè íå îòâåðãàåòñÿ.


Çíà÷èìîñòü êîýôôèöèåíòîâ ñ ïîïðàâêîé íà ìíîæåñòâåííîñòü

```{r, echo=FALSE}
mvtmult(m4)
```

Âèçóàëèçàöèÿ

```{r, echo=FALSE}
par(mfrow=c(3,2))
qqnorm(residuals(m4))
qqline(residuals(m4), col="red")
grid()
plot(1:dim(data1)[1], rstandard(m4), xlab="i", ylab="Standardized residuals", col=mycol, pch=19)
addtrend(1:dim(data1)[1], rstandard(m4))
grid()
plot(fitted(m4), rstandard(m4), xlab="Fitted values", ylab="Standardized residuals", col=mycol, pch=19)
addtrend(fitted(m4), rstandard(m4))
grid()
plot(data1$population, rstandard(m4), xlab="population", ylab="Standardized residuals", col=mycol, pch=19)
addtrend(data1$population, rstandard(m4))
grid()
plot(data1$HousVacant, rstandard(m4), xlab="HousVacant", ylab="Standardized residuals", col=mycol, pch=19)
addtrend(data1$HousVacant, rstandard(m4))
grid()
plot(data1$LemasSwFTFieldOps , rstandard(m4), xlab="Publick transport usage", ylab="Standardized residuals", col=mycol, pch=19)
addtrend(data1$LemasSwFTFieldOps , rstandard(m4))
grid()
```




Íåîáõîäèìñîòè äîáàâëÿòü êâàäðàòû ïåðåìåííûõ íå íàáëþäàåòñÿ, îñòàíîâèìñÿ íà ýòîé ìîäåëè

## Ðåçóëüòàò
Èòîãîâàÿ ìîäåëü (¹5) îáúÿñíÿåò `r round(100*summary(m4)$r.squared)`% âàðèàöèè ïðåîáðàçîâàíèÿ Áîêñà-Êîêñà îòêëèêà:

Èòîãîâàÿ ìîäåëü

```{r, echo=FALSE}
par(mfrow=c(1,1))
yhat <- predict(m4, type="response")
plot(data1$dependentVar, yhat, col=rgb(200,100,100,30,maxColorValue=255), pch=20, ylab="Estimated", xlab="Real Number")
grid()
```

##Âûâîäû

Â ðàáîòå ïðîâåäåí îòáîð ïðèçíàêîâ ñ ó÷åòîì ïîïðàâêè íà ìíîæåñòâåííîñòü. Ó÷òåíû ñòåïåíè êîëè÷åñòâåííûõ ïðèçíàêîâ è ïåðåêðåñòíûå ïðîèçâåäåíèÿ ïðèçíàêîâ.
Âñå ìîäåëè, êîòîðûå áûëè ïîñòðîåíû â õîäå ýêñïåðèìåíòà, èìåëè îñòàòêè, äëÿ êîòîðûõ ãèïîòåçû íîðìàëüíîñòè, ãîìîñêåäàñòè÷íîñòè è íåñìåøåííîñòè ÍÅ îòâåðãàëèñü.
Ìîäåëü ïîñòðîåíà ïî ïðåîáðàçîâàííîé ïåðåìåííîé, ÷òî ïîçâîëèëî óäîâëåòâîðèòü ïðåäïîëîæåíèþ íîðìàëüíîñòè.
Ìîäåëü ïîñòðîåíà íå ïî ïîëíîé âûáîðêå, â õîäå ðàáîòû áûëî óäàëåíî ìíîæåñòâî âûáðîñîâ.
Â èòîãîâóþ ìîäåëü âêëþ÷åíû ñëåäóþùèå êîëè÷åñòâåííûå ïðèçíàêè:

1. population - Íàñåëåíèå â ðàéîíå

2. NumImmig - êîëè÷åñòâî èììèãðàíòîâ

3. HousVacant - êîëè÷åñòâî ñâîáîäíîãî æèëüÿ

4. LemasSwFTFieldOps - ÷èñëî ïîëèöåéñêèõ ðàáîòàþùèõ íà óëèöàõ

5. PctUsePubTrans - êîëè÷åñòâî èñïîëüçîâàíèÿ ïóáëè÷íîãî òðàíñïîðòà íà äóøó íàñåëåíèÿ

Âñå ýòè ïåðåìåííûå èìåþò äîñòàòî÷íî åñòåñòâåííóþ èíòåïðåòàöèþ: ïðè ôèêñèðîâàíèè âñåõ ðåãðåññîðîâ, êðîìå îäíîãî èç âûøåïåðå÷èñëåííûõ ïðè óâåëè÷åíèè íåôèêñèðóåìîãî íà 1 çíà÷åíèå öåëåâîé ôóíêöèè ìåíÿåòñÿ íà êîýôôèöèåíò ïðè íåôèêñèðîâàííîé ïåðåìåííîé, âñå êîýôôèöèåíòû è äîâåðèòåëüíûå èíòåðâàëû ïðèâåäåíû íèæå.

Òàê æå â ìîäåëü âêëþ÷åíî âçàèìîäåéñòâèå íàñåëåíèÿ è ñâîáîäíîãî æèëüÿ, ïðè óâåëè÷åíèè íàñåëåíèÿ, êîëè÷åñòâî ñâîáîäíîãî æèëüÿ õàðàêòåðíî óìåíüøàåòñÿ è íàîáîðîò.


```{r, echo=FALSE}
coefficients(m4)[-1]
confint(m4)[-1,]
```
